臺灣臺北地方法院民事判決　　　　　　　96年度訴字第2199號
原　　　告　台灣中小企業銀行股份有限公司
法定代理人　戊○○
訴訟代理人　丙○○
被　　　告　甲○○
　　　　　　丁○○
　　　　　　乙○○
上列當事人間返還消費借貸款事件，本院於民國96年4月16日言
詞辯論終結，判決如下：
    主  文
被告甲○○、丁○○、乙○○應連帶給付原告新台幣肆拾陸萬零
肆佰捌拾元，及其中新台幣參拾陸萬壹仟肆佰貳拾肆元部分，自
民國九十六年三月二十五日起至清償日止，按年息百分之八點一
七計算之利息，逾期在六個月以內者按上開利率百分之十，逾期
超過六個月部分，按上開利率百分之二十計算之違約金；另其中
新台幣玖萬玖仟零伍拾陸元部分，自民國九十六年四月四日起至
清償日止，按年息百分之八點一七計算之利息，逾期在六個月以
內者按上開利率百分之十，逾期超過六個月部分，按上開利率百
分之二十計算之違約金。
被告甲○○應給付原告新台幣壹拾參萬柒仟玖佰陸拾伍元，及其
中新台幣壹拾參萬肆仟柒佰肆拾柒元部分，自民國九十五年四月
八日起至清償日止，按年息百分之十七計算之利息，暨自民國九
十五年四月八日日起至清償日止，按月計付違約金新台幣陸佰元
。
訴訟費用由被告甲○○、丁○○、乙○○連帶負擔百分之七十七
，餘由被告甲○○負擔。
    事實及理由
一、程序方面：
（一）按當事人得以合意定第一審管轄法院。但以關於由一定法
      律關係而生之訴訟為限，民事訴訟法第24條第1項定有明
      文。本件兩造約定由本院為第一審管轄法院，有授信約定
      書第12條可按，本院自有管轄權。
（二）被告丁○○、乙○○經合法通知，未於言詞辯論期日到場
      ，亦未提出書狀作何聲明或陳述，核無民事訴訟法第386
      條所列各款情形，應依原告之聲請，由其一造辯論而為判
      決。
二、原告起訴主張：
（一）被告甲○○分別於（1）民國93年5月24日（2）93年12月3
      日邀同被告丁○○、乙○○為連帶保證人，向原告申請微
      型企業創業貸款，借款（1）新台幣（下同）80萬元（2）
      20萬元，借款期間分別自（1）93年5月24日起至98年5月
      24日止、（2）93年12月3日起至98年5月24日止，（1）本
      息分60期平均攤還，第1期本息攤還日為93年6月24日（2
      ）本息分54期平均攤還，第1期本息攤還日為94年1月3日
      ，利息之約定，均依政府補貼之利息，依郵政儲金1年期
      定期儲蓄存款機動利率加碼3%，借款逾期未還款者，借款
      人同意本行取消優惠利率並改原貸款利率加郵政儲金1年
      期定期儲蓄存款機動利率加碼3%（原貸款利率3%＋郵政儲
      金一年期定期儲蓄存款機動利率2.17%＋3%即8.17%）計算
      ，逾期償還本金、利息或本息時，按借款總餘額自應償還
      日起，逾期6個月以內部份照約定利率10%，逾期超過6個
      月部份照約定利率20%加付違約金。詎被告甲○○僅分別
      繳納至95年12月24日及96年1月3日，依約定書第5條第1項
      約定，被告已喪失期限利益，本件借款視為全部到期，嗣
      被告甲○○雖再補繳至96年3月24日至96年4月3日之金額
      ，惟仍尚欠本金460,480元及其利息、違約金，而被告丁○○、乙○○則依約定應負連帶清償之責任。
（二）被告甲○○分別於93年4月30日、93年9月7日向原告申辦
      威士白金卡及萬事達得利晶片卡金卡（Daily ComboMaste
      r Card），並簽立信用卡申請書及換發得利晶片卡同意書
      各乙紙，其消費額度、卡號及卡片有效期限：（1）威士
      卡普通卡：消費額度15萬元，卡號：0000000000000000，
      卡片有效期間自93年5月18日起至96年5月31日止，（2）
      萬事達得利晶片卡普通卡（Combo Master Card）：消費
      額度15萬元，卡號：0000000000000000，卡片有效期間自
      93年9月8日起至98年5月31日止，持卡人同意當期之應付
      帳款，應於當期繳款截止日前全數繳付原告，繳款截止日
      係以結帳日為準，結帳日為每月7日，繳款截止日為每月
      21日，又持卡人得選擇以循環信用方式繳款，於當期繳款
      截止日前將最低應繳金額以上（或等於最低應繳金額）款
      項繳付原告，不適用第14條第1項當期清償全部之應付帳
      款約定，持卡人就剩餘未付款項得延後付款，並依第3項
      計付循環信用利息，且得隨時清償原延後付款金額之全部
      或一部。最低應繳金額係以信用額度內使用信用卡交易金
      額之5%，加計超過信用額度之全部使用信用卡之交易金額
      、循環信用利息、違約金及年費、預借現金手續費、掛失
      手續費、調閱帳單手續費等其他應繳費用。若持卡人選擇
      以循環信用方式繳款者，按信用卡約定條款第15條第3項
      約定，各筆信用卡消費款循環信用利息之計算，將每筆得
      計入循環信用本金之帳款，自各筆帳款結帳日之次日起，
      就該帳款之餘額以年息17%計算至該帳款結清之日止，持
      卡人如未於每月繳款截止日前付清當期最低應繳金額或遲
      誤繳款期限者，另應依下列方式按月收取逾期手續費即違
      約金：（1）延滯第1個月：當月計付逾期手續費100元。
      （2）延滯第2個月：當月計付逾期手續費300元。（3）延
      滯第3個月（含）以上：每月計付逾期手續費600元。被告
      甲○○於各特約商店簽帳消費，截算至96年1月累計消費
      款137,965元（威士卡金卡消費72,149元，ComboMaster
      Card消費65,816元），詎被告自94年12月21日起未依約繳
      納最低應繳金額，按信用卡約定條款第21條、第22條之約
      定，被告已喪失期限利益，本件信用卡消費款視為全部到
      期，被告尚欠原告137,965元及其中134,747元部分自95年
      4月8月起至清償日止，按年息17%計算之利息，暨自95年
      4月8月起至清償日止，按月計付違約金600元。
（三）為此聲明如主文第1、2所示。
三、被告甲○○對於貸款契約書、借據、授信約定書、信用卡申
    請書上之簽名、印章均不爭執，惟辯以：其皆有繳款，只是
    繳款日期不固定，原告請求之金額有問題等語。並聲明：原
    告之訴駁回。
四、原告主張之上開事實，已據其提出貸款契約書、借據、授信
    約定書、信用卡申請書暨約定條款、消費交易明細表等件為
    證，核屬相符，且被告甲○○就原告嗣後於本院96年4月16
    日言詞辯論期日減縮如上主文所示之金額亦不爭執，堪信原
    告之主張為真正，從而，原告依消費借貸及連帶保證之法律
    關係請求如主文第1、2項所示之本金、利息、違約金，均有
    理由，應予准許。
五、據上論結，本件原告之訴為有理由，依民事訴訟法第385條
    第1項前段、第85條第2項，判決如主文。
中　　華　　民　　國　 　96　　年　　4　　月    30　　日
                  民事第四庭    法　官　陳邦豪
以上正本係照原本作成。
如對本判決上訴，須於判決送達後二十日之不變期間內，向本院
提出上訴狀。
中　　華　　民　　國　 　96　　年　　4　　月    30　　日
                               書記官  薛德芬
